# 求助陈版主::关于一般借款资本化率

提问人：lcx2456 时间：2020-10-16 18:33:08
有两笔借款分别于当年的 6 月和 8 月借入，当年 7 月到第二年的 6 月为资本化期间，那么计算这两笔借款的一般借款资本化率，分子和分母需要考虑借入时间的权重吗？第一年和第二年是一样的吗？

回答人：chenyiwei
1 、 7 月只有第一笔借款对应的利息可资本化，此时资本化率等于第一笔借款的实际利率。
2 、 8 月到年末两笔一般借款的利息均资本化，此时计算加权平均资本化率是根据这两笔借款在此期间的利息计算的，不考虑最初借入时间的差异。